臺灣高等法院民事裁定　　　　　　　　　 96年度抗字第354號
抗　告　人　甲○○
上列抗告人因與相對人忠孝新城公寓大廈管理委員會間給付管理
費強制執行聲明異議事件，對於中華民國96年1月16日臺灣臺北
地方法院95年度執字第56648號裁定提起抗告，本院裁定如下：
    主      文
抗告駁回。
抗告費用由抗告人負擔。
    理      由
一、本件抗告人於原法院聲明異議意旨略以：相對人為促抗告人
    給付管理費，向法院聲請發支付命令，原法院於抗告人異議
    後，以91年度店小字第787號判決抗告人應給付相對人新台
    幣（下同）54,600元及利息，惟相對人竟於4年後方聲請查
    封抗告人不動產，有違強制執行法第132條第3項規定。又相
    對人係以忠孝新城守望相助委員會之名稱獲上開勝訴判決，
    惟今卻以忠孝新城公寓大廈管理委員會之名義聲請強制執行
    ，顯然不法，自不得聲請本件強制執行云云。原法院以該管
    理委員會乃依據忠孝新城社區區分所有權人大會決議通過之
    組織章程所產生，以「忠孝新城守望相助管理委員會」名義
    於86年1月14日向新店市公所申請報備，並經同意備查在案
    ，則相對人之名稱雖有不同，仍為同一法律主體，依公寓大
    廈管理條例第38條第1項規定，應有當事人能力，抗告人其
    餘聲明異議之理由核與強制執行法第12條第1項之規定不符
    ，因而裁定駁回其聲明異議，經核並無不合。
二、抗告意旨雖以：相對人於95年8月7日以原「忠孝新城守望相
    助委員會」不合時宜為由，申請變更為「忠孝新城公寓大廈
    管理委員會」組織，新店市公所以95年8月14日北縣店工字
    第0950033338號函覆，原守望相助委員會已依公寓大廈管理
    例申請核備在案，不因主任委員改選改變內容，不再重新核
    發報備證明。且新店市公所以95年8月11日北縣店工字第095
    0029430號函覆抗告人，略謂忠孝新城守望相助委員會於86
    年依公寓大廈管理條例申請報備，經新店市公所同意備查並
    發給證明在案，惟當時有以守望相助或管理委員會名稱申請
    者，名稱不一，至於該管委會對外使用名稱不同，應由該管
    委會自行負責。原裁定逕以本件管理委員會名稱雖有不同，
    仍為同一法律主體，裁定駁回抗告人之聲明異議，顯有不當
    。且本件聲請強制執行所據之上開民事判決，法院判決相對
    人勝訴所憑之章程、規約，皆為相對人所偽造。又相對人持
    原法院91年度店小字第787號判決聲請強制執行，其金額僅
    為新臺幣54,000元，執此查封抗告人之不動產，顯違辦理強
    制執行事件應行注意事項第40條第9項規定。原法院裁定駁
    回抗告人之聲明異議，自有違誤，求予廢棄云云。
三、查相對人乃依據忠孝新城社區於85年9月15日所召開第一屆
    區分所有權人大會決議通過之組織章程，由區分所有權人大
    會選舉產生，並以忠孝新城守望相助委員會名義於86年1 月
    14日向主管機關即台北縣新店市公所申請報備，由該所於86
    年4月21日以北縣店民字第17915號函同意備查，並核發「忠
    孝新城公寓大廈管理委員會組織報備證明」在案，此有台北
    縣新店市公所86年2月13日86北縣店民字第5904號、86北縣
    店民字第17915號管理委員會組織報備證明、95年8月11 日
    北縣店工字第0950029430號函在卷可稽（見原法院卷第106
    至109頁）。而原法院新店簡易庭91年度店小字第787號確定
    判決所載原告「忠孝新城守望相助委員會」亦係依忠孝新城
    社區於85年9月15日所召開之第一屆區分所有權人大會決議
    通過之組織章程，由區分所有權人大會選舉產生，向主管機
    關即台北縣新店市公所申請報備，由該所於86年4月21 日以
    北縣店民字第17915號函同意備查，有原法院新店簡易庭91
    年度店小字第787號判決在卷可稽（見原法院卷第5頁）。而
    相對人原名忠孝新城守望相助委員會，嗣因不合時宜，乃於
    95年7月2日召開第10屆第2次區分所有權人大會決議通過訂
    定忠孝新城管理委員會組織章程，亦有該次會議紀錄在卷足
    憑（見原法院卷第123頁），足見原法院91年度店小字第787
    號判決所載相對人名稱，與相對人持該確定判決聲請強制執
    行時所用名稱，雖有不同，但其主體確為同一。而抗告人所
    提新店市公所95年8月14日北縣店工字第0950033338號函及
    95年8月11日北縣店工字第095002943 0號函並未指明忠孝新
    城守望相助及管理委員會係不同之組織體。抗告人以之主張
    相對人不得聲請強制執行，並無可採。
四、又按查封債務人之不動產，應以將來拍賣所得價金足敷清償
    債權額及債務人應負擔之費用為限，不得過度查封。又查封
    債務人之不動產，以其價格足清償強制執行之債權額及債務
    人應負擔之費用者為限，辦理強制執行事件應行注意事項第
    40 條第9項、強制執行法第113條準用第50條規定固有明文
    。惟上揭規定旨在保護債務人，避免債權人任意聲請超額查
    封，故如債務人有多數財產可供執行時，固應就財產價值與
    債權額相當之財產為強制執行，但如債務人僅有一不動產可
    供執行，縱其價值超逾強制執行債權額，亦非不得對之強制
    執行，否則債權人將無法就債務人執行受償，殊非立法之本
    意。本件相對人持確定判決對抗告人聲請強制執行，既未查
    得抗告人除本件執行標的物外，尚有其他財產可供執行，自
    非不得對之執行，抗告人不逕為清償或提供其他價值相當之
    財產供執行，徒以其債務金額僅54,600元辯原裁定不當，亦
    無可取。至抗告人主張本件據以聲請執行之民事確定判決，
    法院所憑認定相對人勝訴之章程、規約，均係偽造乙節，核
    非執行法院所能認定之實體事項，抗告人以此主張原裁定不
    當，亦無理由。
五、據上論結，本件抗告人之抗告為無理由，爰裁定如主文。
中　　華　　民　　國　　96　　年　　4 　　月　　25　　日
                    民事第五庭
                        審判長 法  官 林丁寶
                               法  官 蔡芳齡
                               法  官 張靜女
正本係照原本作成。
本裁定除以適用法規顯有錯誤為理由，並經本院許可外，不得再
抗告。如提起再抗告，應於收受後10日內委任律師為訴訟代理人
向本院提出再抗告狀。並繳納再抗告費新台幣１千元。
中　　華　　民　　國　　96　　年　　4 　　月　　26　　日
　　　　　　　    　　　　　　 書記官 廖麗蓮
